【裁判字號】    97,裁,815
【裁判日期】    970124
【裁判案由】    所得稅法
【裁判全文】
最  高  行  政  法  院  裁  定
                                     97年度裁字第00815號
上  訴  人  康軒文教事業股份有限公司
代  表  人  甲○○
訴訟代理人  陳建宏
被 上訴 人  財政部臺灣省北區國稅局
代  表  人  陳文宗
上列當事人間所得稅法事件，上訴人對於中華民國96年8月8日臺
北高等行政法院96年度訴字第239號判決，提起上訴，本院裁定
如下：
    主  文
上訴駁回。
上訴審訴訟費用由上訴人負擔。
    理  由
一、按對於高等行政法院判決之上訴，非以其違背法令為理由，
    不得為之，行政訴訟法第242條定有明文。同法第243條第1
    項規定，判決不適用法規或適用不當者，為違背法令；而判
    決有第243條第2項所列各款情形之一者，其判決當然違背法
    令。又提起上訴，應以上訴狀表明上訴理由並應添具關於上
    訴理由之必要證據，復為同法第244條第1項第4款及第2項所
    明定。準此，當事人提起上訴，如以原審判決有行政訴訟法
    第243條第1項不適用法規或適用法規不當為理由時，其上訴
    狀或理由書應有具體之指摘，並揭示該法規之條項或其內容
    ；如以原審判決有第243條第2項所列各款情形之當然違背法
    令為理由時，其上訴狀應揭示合於該款之事實。上訴狀或理
    由書如未依此項方法表明，或其所表明者，顯與上開法條規
    定之情形不相合時，即難認為已對高等行政法院判決之違背
    法令有具體之指摘，其上訴自難認為合法。
二、本件上訴人對於臺北高等行政法院判決上訴，係以：系爭財
    政部民國90年4月2日台財稅第0900451147號函釋係財政部基
    於職權所為之函釋，其原因事實均與本件系爭事項之背景完
    全不同。原判決竟援用系爭函釋作為本件裁判之基礎，勢將
    造成上訴人股東可扣抵稅額帳戶餘額較依法應有之正確餘額
    為少，造成國家有重複課稅之結果，嚴重違背兩稅合一制度
    之精神，足證原判決實有判決適用法規不當、判決不備理由
    及理由矛盾之當然違背法令之情形。又上訴人於發現稅額扣
    抵比率計算錯誤後，立即依所得稅法第114條第2項規定，補
    繳超額分配之稅額，故依稅捐稽徵法第48條之1規定之立法
    意旨，國家即不得再行追究上訴人違章責任。原判決未予審
    究，亦有判決不適用法規之違法，應予廢棄等語，為其理由
    。
三、本院經查，本件上訴人91年度因股東可扣抵稅額比例計算有
    誤，發生超額分配之情形，上訴人未向稽徵機關申請更正已
    申報之股利憑單及全年股利分配彙總資料申報書，並將更正
    後正確之股利憑單填發納稅義務人，而係選擇依財政部90年
    4月2日台財稅第0900451147號函釋自動補繳超額分配之可扣
    抵稅額新臺幣3,385,154元，該項自動補繳之稅額，係就已
    多分配予股東申報扣抵之稅額予以彌補，不得再計入其股東
    可扣抵稅額帳戶餘額，以免發生重複分配之情形。且上訴人
    前揭彌補股東超額扣抵綜合所得稅，亦非屬所得稅法第66條
    之3第1項規定應計入股東可扣抵稅額帳戶餘額之項目，是被
    上訴人否准前揭自動補繳超額分配之可扣抵稅額計入可扣抵
    稅額帳戶餘額，核定期末餘額72,077,709元，於法並無不合
    。則原判決依上開說明採信被上訴人依所得稅法第66條之3
    第1項及第66條之6第1項前段及財政部90年4月2日函規定，
    將該項自動補繳超額分配之股東可扣抵稅額不得計入股東可
    扣抵額帳戶餘額，難謂有適用法規不當之違背法令。況原判
    決對上訴人所訴各節，均已詳予剖析論駁，甚為詳盡，上訴
    意旨無非係就原審取捨證據、認定事實之職權行使及法律適
    用，指摘其為不當，並就原審已論斷者，泛言未論斷，或就
    原審所為論斷，泛言其論斷矛盾，而未具體表明合於不適用
    法規、適用法規不當、或行政訴訟法第243條第2項所列各款
    之情形，難認對該判決之如何違背法令已有具體之指摘。依
    首揭說明，應認其上訴為不合法。
四、據上論結，本件上訴為不合法，依行政訴訟法第249條第1項
    前段、第104條、民事訴訟法第95條、第78條，裁定如主文
    。
中    華    民    國    97    年    1     月    24    日
                    最高行政法院第二庭
                        審判長法官  高  啟  燦
                              法官  黃  本  仁
                              法官  黃  合  文
                              法官  廖  宏  明
                              法官  楊  惠  欽
以  上  正  本  證  明  與  原  本  無  異
中    華    民    國    97    年    1     月    28    日
                              書記官  邱  彰  德


司法院資訊處製作；財團法人民間司法改革基金會備份。
